ACORDAO-COMPLETO-2365940

ACÓRDÃO DE RELAÇÃO

ACÓRDÃO DE RELAÇÃO 6778/2019 ATA 26/2019 - SEGUNDA CÂMARA

Acórdão 6778/2019-TCU-Segunda Câmara
Considerando que se trata de monitoramento das determinações proferidas pelo Acórdão 2880/2013-TCU-Plenário, ao apreciar a auditoria realizada sobre a administração do Tribunal Regional do Trabalho da 10ª Região (TRT-10) , no período de 14/3 a 3/6/2011, com o objetivo de verificar a conformidade de pagamentos efetuados a magistrados e servidores no aludido TRT-10;
Considerando que as determinações prolatadas pelos itens 9.3.3 a 9.3.8 do Acórdão 2880/2013-TCU-Plenário estariam relacionadas com a averbação do tempo de advocacia em face, apenas, da certidão da OAB, sem a efetiva comprovação do recolhimento das respectivas contribuições previdenciárias;
Considerando, todavia, que o monitoramento dos aludidos itens do acórdão estaria temporariamente prejudicado, diante dos recursos interpostos contra o Acórdão 1435/2019-TCU-Plenário do TCU teria modificado o correspondente posicionamento sobre a suscitada matéria;
Os Ministros do Tribunal de Contas da União, reunidos em Sessão de 2ª Câmara, ACORDAM, por unanimidade, com fundamento no art. 143, inciso V, e 157, do Regimento Interno do TCU, aprovado pela Resolução nº 246, de 2011, e no art. 47 da Resolução TCU nº 259, de 2014, em determinar o sobrestamento do presente processo até o trânsito em julgado do Acórdão 1435/2019-TCU-Plenário, sem prejuízo, contudo, de determinar que a unidade técnica submeta o feito ao Ministro-Relator no prazo de 180 (cento e oitenta) dias, diante da eventual ausência da aludida decisão definitiva no recurso interposto contra o referido Acórdão 1435/2019-TCU-Plenário, e prolatar a determinação abaixo indicada:
1. Processo TC-Processo 000.688/2011-8 (MONITORAMENTO) 
	1.1. Interessado: Tribunal de Contas da União.
	1.2. Responsáveis: Flávia Simões Falcão (CPF XXX.912.419-XX) ; Maria Coeli Cabral de Araújo (CPF XXX.095.501-XX) ; Marysol Bertolin Damasceno (CPF XXX.411.161-XX) ; Mário Macedo Fernandes Caron (XXX.448.281-XX) e Ricardo Alencar Machado (CPF XXX.428.801-XX) .
	1.3. Órgão: Tribunal Regional do Trabalho da 10ª Região.
	1.4. Relator: Ministro-Substituto André Luís de Carvalho.
	1.5. Representante do Ministério Público: Procurador Marinus Eduardo De Vries Marsico.
	1.6. Unidade Técnica: Secretaria de Fiscalização de Pessoal (Sefip) .
	1.7. Representação legal:
	1.7.1. Moacir Akira Yamakawa (OAB-DF 1.937-A) , entre outros, representando o Sr. Mário Macedo Fernandes Caron;
	1.7.2. Márcia Guasti Almeida (OAB-DF 12.523) , entre outros, representando a Sra. Anna Keyla Moreira; e
	1.7.3. Tiago Cardoso Penna (OAB-MG 83.514) entre outros, representando a Associação dos Magistrados do Trabalho da 10ª Região. 
	1.8. Determinar o retorno do presente processo à unidade técnica para o cumprimento do suscitado sobrestamento do feito até o trânsito em julgado do Acórdão 1435/2019-TCU-Plenário ou até o transcurso do referido prazo de 180 (cento e oitenta) dias, ante a eventual ausência da aludida decisão definitiva no mencionado recurso.

Segunda Câmara

Tribunal de Contas da União.

ACORDAO-COMPLETO-2528847

Acórdão de Relação 526/2022 - Plenário

Acórdão de Relação

ACORDAO-COMPLETO-2449680

Acórdão de Relação 602/2021 - Plenário

ACORDAO-COMPLETO-2406922

Acórdão de Relação 965/2020 - Plenário

ANDRÉ DE CARVALHO

Procurador Marinus Eduardo De Vries Marsico.

RELATÓRIO DE AUDITORIA (RA)

Secretaria de Fiscalização de Pessoal (Sefip).